【裁判字號】    98,訴,230
【裁判日期】    980527
【裁判案由】    毒品危害防制條例
【裁判全文】
臺灣基隆地方法院刑事判決               98年度訴字第230號
公  訴  人  臺灣基隆地方法院檢察署檢察官
被      告  乙○○
上列被告因違反毒品危害防制條例案件，經檢察官提起公訴（98
年度毒偵字第322號），被告就被訴事實為有罪之陳述，本院合
議庭裁定由受命法官獨任進行審判，經改依簡式審判程序審理後
判決如下：
    主  文
乙○○施用第一級毒品，累犯，處有期徒刑捌月，扣案之第一級
毒品壹包（驗餘淨重零點壹壹捌參公克）併同難以析離之包裝袋
壹只，均沒收銷燬之；又施用第二級毒品，累犯，處有期徒刑
月。應執行有期徒刑拾月，扣案之第一級毒品壹包（驗餘淨重零
點壹壹捌參公克）併同難以析離之包裝袋壹只，均沒收銷燬之。
    事  實
一、乙○○前因施用毒品案件，經觀察、勒戒後，認無繼續施用
    毒品傾向，於民國96年3月31日釋放出所，並由臺灣基隆地
    方法院檢察署檢察官以96年度毒偵緝字第16、17號為不起訴
    處分確定。復因施用第一、二級毒品案件，經臺灣宜蘭地方
    法院以96年度訴字第433號判處應執行有期徒刑8月確定，已
    於97年7月18日執行完畢。
二、詎其猶不知悔改戒除毒癮，竟復基於施用第一級毒品海洛因
    之犯意，於98年2月5日20時許，在臺北縣瑞芳鎮○○○路
    269 號住處客廳內，以滲入香煙內點燃吸食方式，施用第一
    級毒品海洛因1次；其另基於施用第二級毒品甲基安非他命
    之犯意，於98年2月3日上午，在基隆市朋友住處內，以玻璃
    球燒烤方式，施用第二級毒品甲基安非他命1次。嗣因行跡
    可疑，於同日21時10分許，為警在基隆市○○區○○街303
    巷15弄10號前查獲，並當場扣得其主動交出之海洛因1包（
    淨重0.125公克，取樣0.0067公克，餘重0.1183公克），乃
    採尿送驗有毒品嗎啡及甲基安非他命陽性反應，因而查悉上
    情。
三、案經基隆市警察局第二分局報告臺灣基隆地方法院檢察署檢
    察官偵查起訴。
    理  由
壹、程序事項：
    本件被告乙○○所犯者非為死刑、無期徒刑、最輕本刑為3
    年以上有期徒刑之罪或高等法院管轄第一審案件，其於準備
    程序進行中，先就被訴事實為有罪之陳述，經告知其簡式審
    判程序之旨，並聽取公訴人、被告之意見後，本院業已依刑
    事訴訟法第273條之1第1項之規定，裁定由受命法官獨任以
    簡式審判程序進行本案之審理。
貳、實體事項：
一、上開事實，業據被告於本院準備程序及審理時坦承在卷，且
    其為警查獲於98年2月5日21時33分許所採集之尿液送驗結果
    ，呈安非他命、甲基安非他命、嗎啡及可待因之陽性反應，
    此有98年2月16日台灣尖端先進生技醫藥股份有限公司濫用
    藥物檢驗報告1紙附卷可稽，復有第一級毒品海洛因1小包（
    驗餘淨重0.1183公克）扣按可佐，足徵被告之自白與事實相
    符，可以採信。本案事證明確，被告施用第一級、第二級毒
    品之犯行洵堪認定，應依法論科。
二、論罪科刑：
(一)、查海洛因、安非他命分別係毒品危害防制條例所列管之第一
    級、第二級毒品，此為該條例第2條第2項第1款、第2款所明
    定；又犯毒品危害防制條例第10條施用毒品之罪者，檢察官
    應聲請法院裁定，令被告入勒戒處所觀察、勒戒，經觀察、
    勒戒後，無繼續施用毒品之傾向者，應即釋放，並由檢察官
    為不起訴處分，有繼續施用毒品之傾向者，則由檢察官先聲
    請法院裁定令入戒治處所施以強制戒治，俟強制戒治期滿，
    再行釋放，並由檢察官為不起訴處分；而依前開規定觀察勒
    戒或強制戒治執行完畢釋放後，5年內再犯施用毒品之罪者
    ，檢察官應依法追訴，毒品危害防制條例第20條第1項、第
    2項、第23條第2項分別定有明文。本件被告於觀察勒戒期滿
    執行完畢釋放後5年內再犯本件施用毒品案件，自應依法追
    訴。
(二)、查海洛因、安非他命分係毒品危害防制條例第2條第2項第1
    款、第2款所定之第一級、第二級毒品，被告施用第一級毒
    品海洛因、第二級毒品安非他命之行為，核係犯毒品危害防
    制條例第10條第1項、第2項之施用第一級、第二級毒品罪。
    被告因施用而持有第一級毒品海洛因及第二級毒品安非他命
    之低度行為，應為施用第一級、第二級毒品之高度行為所吸
    收，不另論罪。被告所犯上開2罪，犯意各別，行為不同，
    應予分論併罰。又被告前曾受如事實欄所示之有期徒刑執行
    完畢，有臺灣高等法院被告前案紀錄表在卷可按，其於有期
    徒刑執行完畢後之5年內，故意再犯本件有期徒刑以上之罪
    ，為累犯，其所犯上開2罪，均應依刑法第47條第1項加重其
    刑。
(三)、爰審酌被告犯罪之動機、曾有施用毒品之前科仍不知戒除，
    惟犯罪後坦承犯行，且所犯之施用毒品犯行乃戕害自己身心
    健康，並未危及他人等一切情狀，分別量處如主文所示之刑
    ，併定其應執行之刑。
(四)、扣案之米黃色粉塊1袋（驗餘淨重0.1183公克），內含有第
    一級毒品海洛因成分，此有基隆市警察局第二分局深澳派出
    所查獲涉嫌毒品危害防制條例毒品初步鑑驗報告單1紙、98
    年2月20日航藥鑑字第0980835號交通部民用航空醫務中心毒
    品鑑定書（見98年度毒偵字第322號卷第37頁）可稽，應併
    同難以析離之包裝袋，依毒品危害防制條例第18條第1項前
    段規定，沒收銷燬之。
三、據上論斷，應依刑事訴訟法第273條之1第1項、第299條第1
    項前段，毒品危害防制條例第10條第1項、第2項、第18條第
    1項前段、第23條第2項，刑法第11條、第47條第1項、第51
    條第5款，判決如主文。
本案經檢察官甲○○到庭執行職務。
中    華    民    國    98    年    5     月    27    日
                  刑事第二庭法  官 陳伯厚
以上正本證明與原本無異。
如不服本判決應於收受送達後10日內向本院提出上訴書狀，並應
敘述具體理由；其未敘述上訴理由者，應於上訴期間屆滿後20日
內向本院補提理由書 (均須按他造當事人之人數附繕本) 「切勿
逕送上級法院」。
中    華    民    國    98    年    5     月    27    日
                            書記官 王惠萍
附錄論罪法條：
毒品危害防制條例第10條
施用第一級毒品者，處 6 月以上 5 年以下有期徒刑。
施用第二級毒品者，處 3 年以下有期徒刑。


司法院資訊處製作；財團法人民間司法改革基金會備份。
